# 非同一控制下企业合并问题

提问人：王湘飞 时间：2020-06-14 15:43:00
@chenyiwei 陈老师，您好，A公司收购一家B公司，B公司仅有医药流通企业资质（没有客户资源和供应商资源）
和货币资金、其他应收款等资产，这种情况下，B公司是否构成业务，收购价与B公司净资产公允价值差额是否作为商誉，请您指导，多谢

回答人：chenyiwei
按照你说的情况，A收购B就是为了获取该项资质，且B目前不具备构成“业务三要素”所需的资产组合，故不构成“业务”，收购款超出B公司净资产的差额应在A的合并报表层面列报为“无形资产——特许资质”，在合理确定的受益年限内摊销。